【裁判字號】    97,訴,2140
【裁判日期】    980303
【裁判案由】    違反毒品危害防制條例
【裁判全文】
臺灣臺南地方法院刑事判決              97年度訴字第2140號
公  訴  人  臺灣臺南地方法院檢察署檢察官
被      告  戊○○
                      (
指定辯護人  本院公設辯護人  丁○○
上列被告因違反毒品危害防制條例案件，經檢察官提起公訴（97
年度偵字第14468號、第15806號），本院判決如下：
    主  文
戊○○犯如附表編號壹至、拾陸至拾捌所示之罪，均累犯，各
處有期徒刑柒年貳月，扣案之行動電話手機（序號000000000000
000、含行動電話0000000000號門號卡）壹具均在附表各編號項
下沒收，如附表編號壹至、拾陸至拾捌所示販賣第二級毒品所
得財物金額均在附表各編號項下沒收，如全部或一部不能沒收時
，均以其財產抵償之；又犯如附表編號肆至拾伍、拾玖至貳拾壹
所示之罪，均累犯，各處無期徒刑，均褫奪公權終身，扣案之行
動電話手機（序號000000000000000、含行動電話0000000000號
門號卡）壹具均在附表各編號項下沒收，如附表編號肆至拾伍、
拾玖至貳拾壹所示販賣第一級毒品所得財物金額均在附表各編號
項下沒收，如全部或一部不能沒收時，均以其財產抵償之。應執
行無期徒刑，褫奪公權終身，扣案之行動電話手機（序號000000
000000000、含行動電話0000000000號門號卡）壹具沒收，販賣
第二級毒品所得財物共新臺幣陸仟元、販賣第一級毒品所得財物
共新臺幣壹萬仟伍佰元，均沒收，如全部或一部不能沒收時，
均以其財產抵償之。
    事  實
一、戊○○曾犯恐嚇取財罪，經本院以九十六年易字第七三五號
    判處有期徒刑七月確定，嗣與他案接續執行後，於九十七年
    七月二十四日縮刑期滿執行完畢，竟仍不知悔改，其明知海
    洛因、安非他命分別為毒品危害防制條例所規定之第一級、
    第二級毒品，均不得持有或販賣，竟意圖營利，以其門號為
    0000000000號之行動電話手機（序號000000000000000）為
    聯絡工具，於附表編號一至三、十六至十八所示之時間、地
    點，分別販賣第二級毒品安非他命予乙○○、丙○○（交易
    次數、包數及價格均詳如附表編號一至三、十六至十八所示
    ）；於附表編號四至十五、十九至二十一所示之時間、地點
    ，分別販賣第一級毒品海洛因予蕭水麟、陳德勝、王建良、
    杜世榮、郭世欣（交易次數、包數及價格均詳如附表編號四
    至十五、十九至二十一所示）。嗣警方循線監聽後，於九十
    七年十月六日二十一時三十分許，持臺灣臺南地方法院檢察
    署檢察官核發之拘票，在臺南縣新營市○○路8-1號將戊○○拘提到案，並扣得其所有之行動電話手機（序號00000000
    0000000、含行動電話0000000000號門號卡）一具，始陸續
    查獲上情。
二、案經臺南縣警察局移送臺灣臺南地方法院檢察署檢察官偵查
    起訴。
    理  由
甲、程序方面：
一、按被告以外之人於檢察事務官、司法警察官或司法警察調查
    中所為之陳述，與審判中不符時，其先前之陳述具有較可信
    之特別情況，且為證明犯罪事實存否所必要者，得為證據，
    刑事訴訟法第一百五十九條之二定有明文。是依本條規定，
    被告以外之人於檢察事務官、司法警察（官）調查時所為之
    陳述，屬傳聞證據，依同法第一百五十九條規定，本無證據
    能力，必具備「可信性」及「必要性」二要件，始例外得適
    用上開第一百五十九條之二規定，認有證據能力，採為證據
    。此之「必要性」要件，必須該陳述之重要待證事實部分，
    與審判中之陳述有所不符，包括審判中改稱忘記、不知道等
    雖非完全相異，但實質內容已有不符者在內，且該審判外之
    陳述，必為證明犯罪之待證事實存在或不存在所不可或缺，
    二者兼備，始足當之。故此所謂「為證明犯罪事實存否所必
    要者」，既必須達不可或缺之程度，自係指就具體個案案情
    及相關卷證判斷，為發現實質真實目的，認為除該項審判外
    之陳述外，已無從再就同一供述者，取得與其上開審判外陳
    述之相同供述內容，倘以其他證據代替，亦無從達到同一目
    的之情形而言。而查，證人乙○○、丙○○於本院審理時已
    到庭陳述，且其證述之重要待證事實部分與渠等在警詢時之
    供述內容相符，則證人在警詢之供述既有審判中之陳述可以
    代替，自非屬「為證明犯罪事實存否所必要者」，則證人乙○○、丙○○之警詢供述，非為證明犯罪之待證事實存在或
    不存在所不可或缺，從而該證人警詢之供述自非屬上開傳聞
    例外規定之情形，並無證據能力。
二、按被告以外之人於審判外之陳述，雖不符前四條之規定，而
    經當事人於審判程序同意作為證據，法院審酌該言詞陳述或
    書面陳述作成時之情況，認為適當者，亦得為證據。當事人
    、代理人或辯護人於法院調查證據時，知有第一百五十九條
    第一項不得為證據之情形，而未於言詞辯論終結前聲明異議
    者，視為有前項之同意，刑事訴訟法第一百五十九條之五第
    一、二項分別定有明文。查本件被告及辯護人於本院準備程
    序進行時，均未爭執證人乙○○、丙○○在檢察官偵訊中之
    證詞，亦未爭執證人蕭水麟、陳德勝、王建良、杜世榮、郭
    世欣在警詢之供述及在檢察官偵查中之證詞暨其他書證、物
    證之證據能力（見本院九十七年十二月二十四日準備程序筆
    錄），被告及辯護人迄未於本案言詞辯論終結前聲明異議，
    則依刑事訴訟法第一百五十九條之五規定，視為被告已同意
    援引作為證據，且經本院審酌該等言詞陳述作成時之情況及
    證據取得過程等節，認為上開證據，均有證據能力，可以作
    為認定事實之依據。
乙、實體認定：
一、訊據被告戊○○對有於附表編號四至十五、十九至二十一所
    示之時間、地點，分別販賣第一級毒品海洛因予蕭水麟、陳
    德勝、王建良、杜世榮、郭世欣（交易次數、包數及價格均
    詳如附表編號四至十五、十九至二十一所示）之事實均坦承
    不諱，並經證人蕭水麟、陳德勝、王建良、杜世榮、郭世欣
    於檢察官偵訊時證述明確（見97年度偵字第14468號偵查卷
    第22~24頁、第26~28頁、第31~34頁、第37~39頁、第154~15
    6頁），核與渠等於警訊時陳述之情節相符（見警卷第143~1
    49頁；第175~178頁；第58~63頁；第96~100頁；第255~260
    頁），並有如事實欄所示之行動電話扣案及被告與王建良、
    蕭水麟、陳德勝、郭世欣彼等之行動電話通聯譯文可資佐證
    ，而其中證人杜世榮、蕭水麟、郭世欣等人分別於九十七年
    十月七日、八日，經警採尿送驗結果亦均呈鴉片類（嗎啡）
    陽性反應，此有臺南縣警察局以97年12月19日南縣警刑字第
    0971503122號函附之採集尿液姓名對照表暨長榮大學毒物研
    究中心確認報告等資料在卷可憑（見本院卷第73~74頁；第
    79~80頁；第90~91頁），足見證人等人確有施用海洛因之慣
    行，益見渠等供稱被告戊○○有販賣海洛因予其等之情事，
    確屬信而有徵，被告戊○○之自白與事實相符，其事證明確
    ，被告戊○○有販賣第一級毒品海洛因之犯行，堪予認定。
二、訊據被告戊○○矢口否認有於附表編號一至三及編號十六至
    十八所示之時間、地點，分別販賣安非他命予乙○○、丙○○二人，辯稱：伊只有在賣第一級毒品海洛因，並沒有在賣
    第二級毒品安非他命云云。經查：
  (一)被告戊○○確有於附表編號一至三及編號十六至十八所示之
    時間、地點，分別販賣安非他命予乙○○、丙○○二人之事
    實，業據證人乙○○、丙○○於本院審理時到庭結證無訛（
    見本院九十八年二月十七日審判筆錄第4~9頁、第22~28頁）
    ，核與證人乙○○於檢察官偵查中證稱：「（問：你本身施
    用何藥物？）安非他命」、「（問：安非他命向誰買的？）
    他本名我不知道，只知道叫阿招」、「（問：【提示相片】
    阿招是何人？）警卷編號第五號照片」、「（問：你向他買
    過幾次？）約三次」、「（問：各是何時？）在八月中旬第
    一次是中午十二點至一點，第二次時間不記得，第三次是九
    月二十九日晚上七、八點」、「（問：都在何處交易？）第
    一、二次都在新營市○○○路旁，第三次在台南市○○○○
    路旁」、「（問：你們是如何聯絡？）都是他自己打給我，
    問我需不需要毒品」、「（問：各買了多少錢？）每一次都
    是一千元，數量都是約一個指甲大小，都用小塑膠袋裝著」
    、「（問：你怎麼會找到他買安非他命？）我們是小時候的
    朋友」、「（問：交易前多少他會聯絡你？）都是當天」、
    「（問：在電話中用何代號？）都是用捉鴿子」等語；證人
    丙○○於檢察官偵查中證稱：「（問：安非他命來源？）向
    一位叫少年的買的」、「（問：【提示相片】少年有無在相
    片中？）有的，是編號五」、「（問：妳跟他買過幾次？）
    三次」、「（問：各是何時？）第一次是九月初，第二次是
    距第一次的一個禮拜，第三次是距第二次的一個禮拜」、「
    （問：妳在何處交東西？）都在善化啤酒廠對面的超商」、
    「（問：妳每次買的數量？）都是一千元，數量只有一點點
    ，都是用夾鏈袋裝的」、「（問：妳如何與少年聯絡？）都
    是打電話，他的電話是0000000000號」、「（問：每次交易
    時都是他一個人嗎？）是的」、「（問：妳怎知他有安非他
    命？）朋友介紹的」、「（問：妳們要交易前多久會聯絡？
    ）都是馬上聯絡，馬上就可以交易」等語之情節相符（以上
    分別見97年度偵字第14468號偵查卷第18~19頁；第13~14頁
    ），並有如事實欄所示之行動電話扣案及被告與乙○○、丙○○彼等之行動電話通聯譯文可資佐證，其中證人乙○○與
    被告之通聯譯文中確有提及「要處理鴿子」等情事之暗語（
    見警卷第127頁），顯見證人乙○○前開陳證與被告交易時
    係使用「捉鴿子」作暗語聯絡之情節確屬信而有徵，堪予憑
    採，另證人丙○○於九十七年十月七日，經警採尿送驗結果
    亦呈安非他命類陽性反應，此有臺南縣警察局以97年12月19
    日南縣警刑字第0971503122號函附之採集尿液姓名對照表暨
    長榮大學毒物研究中心確認報告等資料在卷可憑（見本院卷
    第85~86頁），足見證人丙○○確有施用安非他命之慣行，
    而被告又未提及與證人丙○○有何金錢糾葛或仇恨之情事，
    若無其事，證人丙○○自無僅供出被告此一購買安非他命管
    道之理，益見其供稱被告戊○○有販賣安非他命予其之情事
    ，堪信為真實，是被告戊○○前開所辯均要係卸責之詞，不
    足採信，從而被告有於附表編號一至三及編號十六至十八所
    示之時間、地點，分別販賣安非他命予乙○○、丙○○二人
    之行為，殆可認定。末查近來政府為杜絕毒品之氾濫，對於
    查緝施用及販賣毒品之工作，無不嚴加執行，其中販賣毒品
    海洛因又係法定刑死刑或無期徒刑之重罪，另販賣安非他命
    亦屬最低刑度為七年以上之重罪，設若無利可圖，衡情一般
    持有毒品海洛因或安非他命之人當無輕易將所持有之毒品以
    平價供應他人而甘冒有被查獲移送法辦之危險之理，足證被
    告出售毒品顯有圖利之意圖，併此敘明。本件事證均已臻明
    確，被告戊○○之犯行均洵堪認定。
三、按海洛因為第一級毒品；安非他命為第二級毒品，毒品危害
    防制條例第二條第二項第一款、第二款分別規定甚明。故核
    被告戊○○如附表編號四至十五、十九至二十一所為，均係
    犯毒品危害防制條例第四條第一項之販賣第一級毒品罪；其
    如附表編號一至三及編號十六至十八所為，均係犯毒品危害
    防制條例第四條第二項之販賣第二級毒品罪。另被告於如附
    表各編號所示之犯罪時間，雖有部分與起訴書附表所載不同
    ，惟附表所示之時間既均在起訴書附表所指之「某日」範圍
    內（詳如附表各編號時間欄所示），自為起訴效力所及，且
    起訴書附表所指之該「某日」既經本院認定詳如附表所示之
    該「日期」，兩者之犯罪時間已相合致，已別無其他「某日
    」之犯罪事實存在，是亦無已受請求之事項未予判決之漏判
    問題，另被告已於九十七年十月七日遭警方拘提到案，故起
    訴書附表編號六之犯罪時間顯係誤載，此並業經公訴檢察官
    當庭更正（見本院九十七年十二月二十四日準備程序筆錄）
    ，自為本院審理論究之範圍，均併此敘明。被告非法持有第
    一級毒品海洛因、第二級毒品安非他命之低度行為，已為其
    進而販賣之高度行為所吸收，均不復另論。被告戊○○如附
    表編號四至十五、十九至二十一之販賣第一級毒品行為；如
    附表編號一至三及編號十六至十八之販賣第二級毒品行為，
    均犯意各別，應予分論併罰。查被告有如事實欄所載業經執
    行有期徒刑完畢之前科紀錄，有臺灣高等法院前案紀錄表在
    卷可徵，其於執行完畢後五年以內再犯本件有期徒刑以上之
    罪，均係屬累犯，因販賣第一級毒品罪之法定刑為死刑或無
    期徒刑，依法不得加重，爰就販賣第二級毒品部分均加重其
    刑。爰審酌被告犯罪之動機、目的、手段、所造成危害、暨
    被告於販賣第一級毒品部分尚知坦認犯行，惟就販賣第二級
    毒品部分否認犯罪之犯後態度等一切情狀，分別量處如主文
    所示之刑，並就宣告無期徒刑部分，諭知褫奪公權終身及定
    應執行刑為無期徒刑、褫奪公權終身，以資懲儆。扣案行動
    電話手機（序號000000000000000、含行動電話0000000000
    號門號卡）一具，為被告戊○○所有供犯如附表編號一至二
    十一之罪所用之物，爰依毒品危害防制條例第十九條第一項
    ，在如主文所示各該編號項下宣告沒收，另如附表各編號所
    示販賣第一級毒品及第二級毒品所得之金額，均併依毒品危
    害防制條例第十九條第一項諭知沒收，如全部或一部不能沒
    收時，均以其財產抵償之。
據上論斷，應依刑事訴訟法第二百九十九條第一項前段，毒品危
害防制條例第四條第一項、第二項、第十九條第一項，刑法第十
一條前段、第四十七條第一項、第五十一條第三款、第四款、第
八款、第三十七條第一項，判決如主文。
本案經檢察官甲○○到庭執行職務。
中    華    民    國    98    年     3     月    3    日
                  刑事第五庭    審判長法  官
                                      法  官
                                      法  官
以上正本證明與原本無異
如不服本判決應於收受本判後10日內向本院提出上訴書狀，並應
敘述具體理由。其未敘述上訴理由者，應於上訴期間屆滿後20日
內向本院補提理由書狀（均須按他造當事人之人數附繕本）「切
勿逕送上級法院」。
                                      書記官  蔡志賢
中    華    民    國    98    年     3     月    3    日
 【附表】
 ┌──┬──────┬──────┬───┬────┬────┐
 │編號│時        間│地       點 │買受者│販賣毒品│罪    名│
 │    │            │    暨      │、毒品│所得金額│        │
 │    │            │交 易 次 數 │種類及│（新臺幣│        │
 │    │            │            │包數  │）      │        │
 ├──┼──────┼──────┼───┼────┼────┤
 │ 1  │97年8月中旬 │台南縣新營市│乙○○│一千元  │販賣第二│
 │    │某日12、13時│天鵝湖路旁  │、安非│        │級毒品罪│
 │    │許          │            │他命一│        │        │
 │    │            │交易一次    │小包  │        │        │
 ├──┼──────┼──────┼───┼────┼────┤
 │ 2  │97年八月中旬│台南縣新營市│乙○○│一千元  │販賣第二│
 │    │某日（距編號│天鵝湖路旁  │、安非│        │級毒品罪│
 │    │1之日期約一 │            │他命一│        │        │
 │    │個禮拜，起訴│交易一次    │小包  │        │        │
 │    │書僅記載為97│            │      │        │        │
 │    │年間某日）  │            │      │        │        │
 ├──┼──────┼──────┼───┼────┼────┤
 │ 3  │97年9月29日 │台南市火車站│乙○○│一千元  │販賣第二│
 │    │19、20時許  │前          │、安非│        │級毒品罪│
 │    │            │            │他命一│        │        │
 │    │            │交易一次    │小包  │        │        │
 ├──┼──────┼──────┼───┼────┼────┤
 │ 4  │97年7月26日 │台南縣新營市│蕭水麟│一千元  │販賣第一│
 │    │（起訴書記載│體育公園停車│、海洛│        │級毒品罪│
 │    │為97年7月25 │場          │因一小│        │        │
 │    │日以後某日14│交易一次    │包    │        │        │
 │    │、15時許）  │            │      │        │        │
 ├──┼──────┼──────┼───┼────┼────┤
 │ 5  │97年8月15日 │台南縣新營市│蕭水麟│一千元  │販賣第一│
 │    │14、15時許（│家樂福量販店│、海洛│        │級毒品罪│
 │    │起訴書記載為│門口        │因一小│        │        │
 │    │97年8月中旬 │            │包    │        │        │
 │    │14、15時許）│交易一次    │      │        │        │
 ├──┼──────┼──────┼───┼────┼────┤
 │ 6  │97年10月6日 │台南縣柳營鄉│蕭水麟│一千元  │販賣第一│
 │    │14、15時許  │義士路台糖公│、海洛│        │級毒品罪│
 │    │（起訴書誤載│司門口      │因一小│        │        │
 │    │為97年10月8 │            │包    │        │        │
 │    │日14、15時許│交易一次    │      │        │        │
 │    │，業經公訴檢│            │      │        │        │
 │    │察官當庭更正│            │      │        │        │
 │    │）          │            │      │        │        │
 ├──┼──────┼──────┼───┼────┼────┤
 │ 7  │97年9月1日  │台南縣六甲鄉│陳德勝│一千元  │販賣第一│
 │    │14、15時許  │高鐵橋下    │、海洛│        │級毒品罪│
 │    │            │            │因一小│        │        │
 │    │            │            │包    │        │        │
 │    │            │交易一次    │      │        │        │
 ├──┼──────┼──────┼───┼────┼────┤
 │ 8  │97年9月5日下│台南縣六甲鄉│陳德勝│五百元  │販賣第一│
 │    │午          │高鐵橋下    │、海洛│        │級毒品罪│
 │    │            │            │因一小│        │        │
 │    │            │交易一次    │包    │        │        │
 ├──┼──────┼──────┼───┼────┼────┤
 │ 9  │97年10月4日 │台南縣六甲鄉│陳德勝│五百元  │販賣第一│
 │    │19時許（起訴│六甲郵局前  │、海洛│        │級毒品罪│
 │    │書記載為97年│            │因一小│        │        │
 │    │10月3或4日19│交易一次    │包    │        │        │
 │    │時許）      │            │      │        │        │
 ├──┼──────┼──────┼───┼────┼────┤
 │ 10 │97年8月27日 │台南縣新營市│王建良│一千元  │販賣第一│
 │    │（起訴書記載│            │、海洛│        │級毒品罪│
 │    │為97年8月間 │交易一次    │因一小│        │        │
 │    │某日）      │            │包    │        │        │
 ├──┼──────┼──────┼───┼────┼────┤
 │ 11 │97年8月31日 │台南縣新營市│王建良│一千元  │販賣第一│
 │    │下午        │            │、海洛│        │級毒品罪│
 │    │            │交易一次    │因一小│        │        │
 │    │            │            │包    │        │        │
 ├──┼──────┼──────┼───┼────┼────┤
 │ 12 │97年9月28日 │台南市火車站│王建良│五百元  │販賣第一│
 │    │14時許      │附近        │、海洛│        │級毒品罪│
 │    │            │            │因一小│        │        │
 │    │            │交易一次    │包    │        │        │
 ├──┼──────┼──────┼───┼────┼────┤
 │ 13 │97年8月31日 │台南縣隆田火│杜世榮│一千元  │販賣第一│
 │    │（起訴書記載│車站        │、海洛│        │級毒品罪│
 │    │為97年8月底 │            │因一小│        │        │
 │    │至9月初某日 │交易一次    │包    │        │        │
 │    │）          │            │      │        │        │
 ├──┼──────┼──────┼───┼────┼────┤
 │ 14 │97年9月18日 │台南縣隆田火│杜世榮│一千元  │販賣第一│
 │    │（起訴書記載│車站        │、海洛│        │級毒品罪│
 │    │為97年9月中 │            │因一小│        │        │
 │    │旬某日）    │交易一次    │包    │        │        │
 ├──┼──────┼──────┼───┼────┼────┤
 │ 15 │97年10月1日 │台南縣隆田火│杜世榮│共一千元│販賣第一│
 │    │14時許      │車站        │、海洛│        │級毒品罪│
 │    │            │            │因二小│        │        │
 │    │            │交易一次    │包    │        │        │
 ├──┼──────┼──────┼───┼────┼────┤
 │ 16 │97年9月初某 │台南縣善化啤│丙○○│一千元  │販賣第二│
 │    │日          │酒廠對面超商│、安非│        │級毒品罪│
 │    │            │            │他命一│        │        │
 │    │            │交易一次    │小包  │        │        │
 ├──┼──────┼──────┼───┼────┼────┤
 │ 17 │97年9月間某 │台南縣善化啤│丙○○│一千元  │販賣第二│
 │    │日（距編號16│酒廠對面超商│、安非│        │級毒品罪│
 │    │之日期約一個│            │他命一│        │        │
 │    │禮拜）      │交易一次    │小包  │        │        │
 ├──┼──────┼──────┼───┼────┼────┤
 │ 18 │97年9月間某 │台南縣善化啤│丙○○│一千元  │販賣第二│
 │    │日（距編號17│酒廠對面超商│、安非│        │級毒品罪│
 │    │之日期約一個│            │他命一│        │        │
 │    │禮拜）      │交易一次    │小包  │        │        │
 ├──┼──────┼──────┼───┼────┼────┤
 │ 19 │97年8月18日8│台南縣新營市│郭世欣│一千元  │販賣第一│
 │    │、9時許（起 │名悅賓館302 │、海洛│        │級毒品罪│
 │    │訴書記載為97│號房        │因一小│        │        │
 │    │年8月下旬某 │            │包    │        │        │
 │    │日8、9時許）│交易一次    │      │        │        │
 ├──┼──────┼──────┼───┼────┼────┤
 │ 20 │97年8月19日8│台南縣新營市│郭世欣│一千元  │販賣第一│
 │    │、9時許（起 │名悅賓館302 │、海洛│        │級毒品罪│
 │    │訴書記載為97│號房        │因一小│        │        │
 │    │年8月下旬某 │            │包    │        │        │
 │    │日8、9時許）│交易一次    │      │        │        │
 ├──┼──────┼──────┼───┼────┼────┤
 │ 21 │97年9月26日 │台南市○○路│郭世欣│一千元  │販賣第一│
 │    │8、9時許    │            │、海洛│        │級毒品罪│
 │    │            │交易一次    │因一小│        │        │
 │    │            │            │包    │        │        │
 └──┴──────┴──────┴───┴────┴────┘


司法院資訊處製作；財團法人民間司法改革基金會備份。
